---
title: "EBImage"
author: "Rizha Alfianita @Mahasiswa Teknik Informatika UIN Maulana Malik Ibrahim Malang | Dosen Pengampu : Prof.Dr.Suhartono, M.Kom"
date: "13 Maret 2021"
output: html_document
---

```{r, echo=FALSE}
knitr::opts_chunk$set(error = TRUE)
```

EBImage adalah package untuk pengolahan dan analisi gambar pada bahasa R. Dengan menggunakan EBImage, gambar bisa diatur kecerahan, di-crop, di-rotasi, hingga diberi 
filter.


## Import Gambar
Library EBImage harus di-import terlebih dahulu agar bisa dijalankan. Kemudian import gambar yang ingin ditampilkan. 
```{r}
library(EBImage)
Image <- readImage('sebong.png')
display(Image)
print(Image)
```


## Kecerahan (Brightness)
Di sini gambar ditampilkan menjadi dua dimana pada Image1 intensitas gambar ditambah 0.2, sedangkan pada Image2 dikurangi 0.2 sehingga nanti dapat terlihat perbedaan diantara kedua gambar.
```{r}
Image1 <- Image + 0.2
Image2 <- Image - 0.2
par(mfrow = c(1,2))
plot(Image1)
plot(Image2)
```

## Penyesuaian Kontras (Adjusting Contrast)
Penyesuaian kontras dilakukan dengan menggunakan perkalian dimana Image3 dikali 0.5 dan Image4 dikali 2.
```{r}
Image3 <- Image * 0.5
Image4 <- Image * 2
par(mfrow = c(1,2))
plot(Image3)
plot(Image4)
```

## Koreksi Gamma (Gamma Correction)
Pada koreksi gamma, digunakan simbol ^ dalam melakukan operasi
```{r} 
Image5 <- Image ^ 2
Image6 <- Image ^ 0.7
par(mfrow = c(1,2))
plot(Image5)
plot(Image6)
```

## Pemotongan Gambar (Cropping)
Pada cropping, gambar akan dipotong dimana ukuran pemotongan tidak boleh melebihi ukuran pixel gambar. Disini saya menggunakan gambar dengan rentang 1920x1080
```{r}
display(Image[189:1000, 100:600,])
```

## Transformasi (Transformation)
Pada transformasi ini, gambar akan diputar/dirotasi 
```{r}
Imagetr <- translate(rotate(Image, 45), c(50, 0))
display(Imagetr)
```

## Pengaturan Warna (Color Management)
Dengan pengaturan warna ini, warna gambar akan berubah sesuai dengan warna yang diatur. Di bawah ini, saya menggunakan warna Graysicale sehingga nanti warna gambarnya akan berubah menjadi Graysicale
```{r}
colorMode(Image) <- Grayscale
display(Image)
print(Image)
colorMode(Image) <- Color
display(Image)
```

## Penyaringan Gambar (Filtering)
Pada filtering ini, gambar akan di-smoothing atau dikaburkan dengan menggunakan low-pass filter dan selanjutnya gambar akan diberi high-pass filter untuk melihat perbedaanya
```{r}
fLow <- makeBrush(21, shape='disc', step = FALSE)^2
fLow <- fLow/sum(fLow)
Image.fLow <- filter2(Image, fLow)
display(Image.fLow)
fHigh <- matrix(1, nc = 3, nr = 3)
fHigh[2, 2] <- -8
Image.fHigh <- filter2(Image, fHigh)
display(Image.fHigh)

```

## Median Filter
Di bawah ini, noise pada gambar akan dihilangkan dengan menggunakan median filter
```{r}
medFltr <- medianFilter(Image, 1.1)
display(medFltr)
```


